【裁判字號】    89,易,212
【裁判日期】    890424
【裁判案由】    竊盜等
【裁判全文】
臺灣板橋地方法院刑事判決                          八十九年度易字第二一二號
    公  訴  人  臺灣板橋地方法院檢察署檢察官
    被      告  乙○○
                丁○○
                己○○
    選任辯護人  陳佳瑤
                郭志明
                陳凱平
右列被告因竊盜等案件，經檢察官提起公訴（八十八年度偵字第二三七八０號），及
移送併案（八十九年度偵字第一三０號），本院判決如左：
    主  文
乙○○共同連續毀越安全設備竊盜，處有期徒刑壹年。鑰匙貳拾支，均沒收。
丁○○連續攜帶凶器、毀壞安全設備竊盜，處有期徒刑壹年肆月。油壓剪壹支、手電
筒壹支、前項鑰匙貳拾支，均沒收。
己○○故買贓物，處有期徒刑肆月。緩刑年。
    事  實
一、乙○○、丁○○共同意圖為自己不法之所有，並基於概括之犯意聯絡，(一)、先於
    八十八年十月二十二日凌晨零時許，在台北縣蘆洲市○○路五二０巷三十之八號
    前，由乙○○持其所有之鑰匙二十支，丁○○在旁把風之方式，共同竊取停放於
    該處屬昭安木業有限公司所有、由該公司負責人甲○○保管使用之牌照ＦＬ－三
    一０五號自用小貨車一輛得逞，(二)、並於同日零晨一時許，由乙○○駕駛前開甫
    竊得之牌照ＦＬ－三一０五號自用小貨車，丁○○則另駕駛租來之牌照Ｋ８－一
    七三三號自小客車在後跟隨，至戊○○負責實際經營之建欽企業有限公司（下稱
    建欽公司）位於台北縣蘆洲市○○路四二九巷二號夜間無人看守之工廠外，由乙○○將上址石綿瓦牆，打破一個洞（約二十公分見方），以手自該破洞踰越伸入
    工廠內，啟動開關開啟電捲門，進入該工廠內，乙○○再利用廠內之吊重設備，
    將建欽公司所有之銅料一百公斤、鋁料一千一百公斤（鋁料價值約新台幣〔下同
    〕十一萬，銅料約一萬一千元），搬上前開竊得之牌照ＦＬ－三一０五號自用小
    貨車上，得手後，乙○○駕駛前開牌照ＦＬ－三一０五號自用小貨車，與在工廠
    外附近負責把風之丁○○駕駛另一輛牌照Ｋ８－一七三三號自小客車，一同離開
    。(三)、同日凌晨三時許，乙○○、丁○○將渠等所甫竊得之上開銅料一百公斤、
    鋁料一千一百公斤，運至台北縣八里鄉頂寮二十六號對面己○○所經營之廢鐵場
    ，由乙○○出面欲以三萬二千元之低價出售，己○○明知乙○○所持有欲出售之
    該銅料一百公斤、鋁料一千一百公斤係來源不明之贓物，竟仍以三萬二千元之低
    價予以買受，乙○○、丁○○所得之款項則平分花用。嗣於於同日二十一時，為
    警在台北縣永和市○○路永和公園旁查獲丁○○，經丁○○之供述，循線於同日
    二十三時許，在台北縣板橋市○○○路水上別館六０五號房查獲乙○○，並扣得
    乙○○所有供其與丁○○共同竊取前開牌照ＦＬ－三一０五號自用小貨車所用之
    鑰匙二十支；又於翌日即八十八年十月二十三日零時二十分許，在台北縣八里鄉
    頂寮二十六號對面廢鐵廠查獲己○○。
二、丁○○又承前竊盜之概括犯意，於八十八年十二月十八日二十二時許，攜帶其所
    有客觀上對於人之生命、身體構成威脅具有危險性之油壓剪、手電筒各一支，駕
    駛承租來之牌照ＦＦ－四三四二號自小客車，至台北縣新莊市○○路、中原街口
    ，先將該車停放後，即攜帶前開油壓剪、手電筒各一支，前往該路口附近「泰隆
    大鎮」夜間無人看守之工地地下一樓倉庫，用該支油壓剪剪斷捆綁倉庫大門之鐵
    鍊，開啟倉庫大門，進入其內竊取由該工地領班丙○○保管之閘門凡爾四十顆、
    感知撒水頭三百顆、銅三通三十顆、三角凡爾三十顆、電纜線一批（共重約三百
    公斤），得手後，將上開竊得之贓物搬上該牌照ＦＦ－四三四二號自小客車上，
    正欲離去，即為警當場查獲。並扣得丁○○所有供犯竊盜罪所用之油壓剪、手電
    筒各一支。
三、案經台北市政府警察局中正第一分局報請臺灣板橋地方法院檢察署檢察官偵查起
    訴及移送併案審理。
    理  由
一、右開事實中，關於被告乙○○、丁○○如事實欄一、(一)、(二)所示竊盜犯行，及被
    告丁○○如事實欄二所示竊盜犯行，迭據被告乙○○、丁○○於警偵訊及本院審
    理中坦承不諱，核與被害人戊○○、甲○○、丙○○三人指訴被竊之情節相符，
    並有贓物認領保管單三紙附卷，及鑰匙二十支、油壓剪一支、手電筒一支扣案可
    資佐證。事證明確，被告乙○○二次、被告丁○○三次竊盜之犯行，均堪以認定
    。右開事實中，關於被告己○○如事實欄一、(三)所示故買贓物之犯行，訊據被告
    己○○固坦承有於上開時地以上開價格購買乙○○所出售之上開銅料一百公斤、
    鋁料一千一百公斤之事實不諱，雖矢口否認有故買贓物之犯行，辯稱：伊以前也
    有買過同樣物品，如果叫錯貨，規格不符，就會以廢鐵來賣，伊不知乙○○販賣
    之該銅料、鋁料係贓物云云。惟查：（一）上開銅料、鋁料係放置於戊○○所實
    際負責經營之建欽公司位於台北縣蘆洲市○○路四二九巷二號夜間無人看守之工
    廠內，於八十八年十月二十二日凌晨一時許，由被告乙○○將上址石綿瓦牆，打
    破一個洞（約二十公分見方），以手自該破洞踰越伸入工廠內，啟動開啟電捲門
    ，進入該工廠內，乙○○再利用廠內之吊重設備，與負責把風之被告丁○○共同
    竊取之事實，業據同案被告乙○○、丁○○供明在卷，互核相符，已如前述，並
    據被害人建欽公司之實際負責人戊○○指述綦詳，另有贓物認領保管單一紙在卷
    可佐證。足認上開被告己○○購自乙○○之銅料、鋁料係贓物無訛。（二）被害
    人戊○○於警偵訊及本院指稱：上開銅料、鋁料較稀有，且鋁料是經由經銷商向
    「中鋼」訂購，含鋁質較高，很少人在用，是做抽取罐子用的，（銅料、鋁料）
    係一捆一捆的，一看就知道是新的，鋁料價值約十一萬，銅料約一萬一千元，一
    般人不知做何用，但如係專業人員及收廢鐵者，一看就知道係新品，整捲材料兩
    邊裁剪非常整齊，且亮的發光等語（分見偵查卷第二十三頁、二十四頁、四十五
    頁，本院八十九年三月二十七日筆錄），另參酌被告乙○○於本院供陳：伊有對
    被告己○○說係路邊撿來的等情以觀（見本院八十九年四月十日審理筆錄），被
    告己○○既係以收廢鐵為業，上開為數甚多（銅料一百公斤、鋁料一千一百公斤
    ）且嶄新一捆一捆之銅料、鋁料，焉有可能棄置路邊？則被告己○○對於被告乙○○所持以販售之該銅料、鋁料係來源不明之贓物乙節，當無毫不知情之理。（
    三）被告己○○向被告乙○○購買之上開銅料、鋁料，總價三萬二千元，此業據
    被告乙○○與被告丁○○、己○○等陳明一致屬實，而被告己○○未問明確實來
    源，即以三萬二千元之低價向被告乙○○購買，且隨即轉售其中之鋁料等情，尤
    足證明被告己○○於購買之初，即具贓物之認識。（四）綜上所述，被告己○○
    前開所辯，無非事後卸責之詞，委難採信。本件事證明確，被告乙○○、丁○○
    、己○○三人之犯行，均堪認定，應依法論科。
二、核被告乙○○、丁○○如事實欄一、(一)所示之行為，均係犯刑法第三百二十條第
    一項之普通竊盜罪。又查「鐵皮牆」本係為隔間防閉而設，屬安全設備之一種（
    最高法院八十五年度台上字第五二八八號判決參照），被告乙○○、丁○○如事
    實欄一、(二)所示之行為，係由被告乙○○將上址具有防險功能之石綿瓦牆，打破
    一個洞（約二十公分見方），以手自該破洞踰越伸入工廠內，啟動開啟電捲門，
    進入該工廠內，共同竊取該銅料、鋁料，核均係犯刑法第三百二十一條第一項第
    二款之毀越安全設備竊盜罪；公訴人認被告乙○○、丁○○二人均係犯刑法第三
    百二十條第一項之普通竊盜罪，容有未洽，起訴法條應予變更，特此敘明。被告
    丁○○如事實欄二之所為，係犯刑法第三百二十一條第一項第三款、第二款之攜
    帶凶器、毀壞安全設備竊盜罪。被告己○○明知被告乙○○、丁○○所販售之銅
    料、鋁料係來路不明之贓物，而以低價購買之所為（即如事實欄一、(三)所示），
    核係犯刑法第三百四十九條第二項之故買贓物罪。被告乙○○、丁○○二人就上
    開如事實欄一、(一)、(二)所示二次竊盜犯行，互有犯意聯絡及行為分擔，皆為共同
    正犯。被告乙○○先後如事實欄一、(一)、(二)所示二次竊盜犯行，及丁○○先後如
    事實欄一、(一)、(二)及如事實欄二所示三次竊盜犯行，各時間緊接，犯罪基本構成
    要件均屬相同，各顯係基於概括犯意為之，均為連續犯，依刑法第五十六條之規
    定，被告乙○○應論以情節較重之如事實欄一、(二)所示刑法第三百二十一條第一
    項第二款之毀越安全設備竊盜罪一罪，被告丁○○則應論以情節較重之如事實欄
    二所示刑法第三百二十一條第一項、第三款、第二款之攜帶凶器、毀壞安全設備
    竊盜罪一罪，並均加重其刑。又被告丁○○上開如事實欄二所示竊盜犯行部分，
    與公訴人起訴本案被告丁○○上開如事實欄一、(一)、(二)所示二次竊盜犯行部分，
    有連續犯關係，已如前述，為裁判上一罪，公訴人雖就被告丁○○該如事實欄二
    所示竊盜犯行部分起訴（業經公訴人移送併案審理），然依審判不可分之原則，
    本院自應併予審理，特此敘明。爰分別審酌被告等三人犯罪之動機、目的、手段
    ，被告乙○○、丁○○年輕力壯，不知自食其力，竊取他人財物變賣花用，影響
    社會風氣、治安甚鉅，被告己○○買受贓物，侵害被害人之權益，助長竊風，及
    犯罪後之態度等一切情狀，各量處如主文所示之刑，以示懲儆。又被告己○○未
    曾受有期徒刑以上刑之宣告，此有臺灣高等法院檢察署刑案紀錄簡覆表一紙在卷
    可參，其因一時貪念，致罹刑章，歷經此次偵審程序及科刑判決之教訓後，當已
    知所警惕，而無再犯之虞，故本院認上開對被告己○○宣告之刑，以暫不執行為
    適當，爰併宣告緩刑三年，用啟自新。
三、至扣案之鑰匙二十支，為被告乙○○所有，且係供被告乙○○、丁○○二人共同
    為前開事實欄一、(一)所示竊盜罪所用之物，業據被告乙○○、丁○○於警訊供明
    在卷；扣案之油壓剪、手電筒各一支，為被告丁○○所有，且係供被告丁○○為
    前開事實欄二所示竊盜罪所用之物，亦據被告丁○○於警訊供明在卷。上開各物
    ，均應依刑法第三十八條第一項、第二款之規定，併予宣告沒收。
據上論斷，應依刑事訴訟法第二百九十九條第一項前段、第三百條，刑法第二十八條
、第五十六條、第三百二十一條第一項第二款、第三款、第三百四十九條第二項、第
七十四條第一款、第三十八條第一項、第二款，罰金罰鍰提高標準條例第一條前段，
判決如主文。
本案經檢察官伍逸康到庭執行職務。
中      華      民      國      八十九      年     四     月   二十四   日
                                      臺灣板橋地方法院刑事第四庭
                                          法  官  劉  大  衛
右正本證明與原本無異
如不服本判決應於送達後十日內向本院提出上訴狀
                                          書記官  蕭  興  南
中      華      民      國      八十九      年     四     月   二十七   日
附錄本案論罪科刑法條全文：
刑法第三百二十一條
犯竊盜罪而有左列情形之一者，處六月以上五年以下有期徒刑：
一、於夜間侵入住宅或有人居住之建築物、船艦或隱匿其內而犯之者。
二、毀越門扇、牆垣或其他安全設備而犯之者。
三、攜帶兇器而犯之者。
四、結夥三人以上而犯之者。
五、乘火災、水災或其他災害之際而犯之者。
六、在車站或埠頭而犯之者。
前項之未遂犯罰之。
刑法第三百四十九條
收受贓物者，處三年以下有期徒刑、拘役或五百元以下罰金。
搬運、寄藏、故買贓物或為牙保者，處五年以下有期徒刑、拘役或科或併科一千元以
下罰金。
因贓物變得之財物，以贓物論。


司法院資訊處製作；財團法人民間司法改革基金會備份。
